臺灣高雄地方法院刑事判決　　　　　　　　　　　　九十二年度訴字第一四二七號
　　公　訴　人　臺灣高雄地方法院檢察署檢察官
　　被　　　告　丙○○　男　五.
　　選任辯護人　林進富律師
　　　　　　　　梁懷信律師
　　　　　　　　李玲玲律師
　　被　　　告　丁○○
　　選任辯護人　林進富律師
　　　　　　　　張炳坤律師
　　　　　　　　李玲玲律師
右列被告因違反證券交易法案件，經檢察官提起公訴（九十二年度偵字第五一二六號
），本院判決如左：
    主  文
丙○○、丁○○共同違反於證券商營業處所買賣之有價證券，不得意圖壓低櫃檯買賣
市場某種有價證券之交易價格，以他人名義，對該有價證券，連續以低價賣出之規定
，丙○○處有期徒刑壹年陸月；丁○○處有期徒刑壹年貳月。
    事  實
一、丙○○係燦坤實業股份有限公司（下稱燦坤公司）董事長，丁○○係丙○○之特
    別助理，負責燦坤公司對外聯絡及公司財務會計等業務；燦坤公司與順發電腦股
    份有限公司（下稱順發公司）均係電腦家電通路商，具商業競爭關係。民國九十
    年五、六月間，丙○○曾向順發公司負責人甲○○表示，希望以每股新台幣（下
    同）二十元低價投資順發公司，希望燦坤公司與順發公司能合作，若「拳頭相見
    」、彼此競爭對雙方均不好等語，未獲甲○○之同意，益見雙方對立之情勢。嗣
    順發公司於九十一年二月十八日以每股掛牌價七十二元上櫃買賣，丙○○與丁○○乃共同基於意圖壓低順發公司股價之犯意聯絡，於九十一年二月二十六日以燦
    坤公司名義，在日盛證券股份有限公司信義分公司（下稱日盛證券信義分公司）
    開設股票交易帳戶（帳號0000000號），丙○○並指示丁○○在五千萬元
    之額度內，使用燦坤公司名義，伺機進入交易市場買賣順發公司股票以壓低順發
    公司之股價，丁○○遂先陸續購入順發公司之股票，以遂其日後進入交易市場買
    賣順發公司股票以壓低順發公司之股價。丁○○乃自九十一年五月六日起至同年
    六月二十八日止，以「開盤前以低價賣出順發公司股票（俗稱殺開盤）」、「收
    盤前以低價賣出順發公司股票（俗稱殺尾盤）」、「盤中以低價向下委託賣出順
    發公司股票」等方式委託不知情之營業員己○○賣出順發公司股票，刻意壓低該
    公司之股價，致使順發公司股價持續下跌，並破壞證券市場之交易秩序。嗣經財
    團法人中華民國證券櫃檯買賣中心（下稱櫃檯買賣中心）針對投資買賣順發公司
    股票之投資人查核分析，發現燦坤公司自同年五月六日起至同年六月二十八日止
    買賣順發公司股票之交易，有如下之異常情形：
  (一)燦坤公司自九十一年五月六日起至同年六月二十八日止，共有如附表一所示九個
    營業日【五月六日、五月二十九日、六月十九日、六月二十日、六月二十一日、
    六月二十五日、六月二十六日、六月二十七日、六月二十八日】於開盤前以跌停
    板價格，委託賣出順發公司股票，意圖影響順發公司該日之開盤價格。
  (二)燦坤公司自九十一年五月六日起至同年六月二十八日止，共有如附表二所示二十
    七個營業日【五月六日、五月七日、五月十四日、五月二十一日（起訴書漏載）
    、五月二十四日、五月二十七日、五月二十八日、五月三十日、五月三十一日、
    六月四日、六月六日、六月七日、六月十日、六月十一日、六月十二日、六月十
    三日、六月十四日、六月十七日（起訴書誤載為十五日）、六月十八日、六月十
    九日、六月二十日、六月二十一日、六月二十四日、六月二十五日、六月二十六
    日、六月二十七日、六月二十八日】於收盤前以跌停板價格，並低於前一盤成交
    價格七檔（按股價於五十元至一百五十元之價位，每檔零點五元）以上之價格委
    託賣出順發公司股票，意圖影響順發公司該日之收盤價格。
  (三)燦坤公司於五月六日及六月十七日、同月十九日、同月二十一日、同月二十五日
    、同月二十六日，有六天共八次（起訴書誤載為六次）向下委託賣出而對成交價
    格有明顯影響，且賣出成交量均大於順發公司股票各該時段成交量百分之五十以
    上，或開盤前委賣量均大於可成交委託比重之百分之五十以上；其中六月十九日
    、二十五日、二十六日係於開盤前以跌停板價格委託賣出；其中六月二十一日、
    二十五日則係於尾盤時向下委託賣出，分別影響股價下跌六檔及八檔。其明顯影
    響順發公司股票之交易價格如下：
    1.九十一年五月六日：燦坤公司於九時零二分四十三秒以八十四元委託賣出一千
      股，並於九時零三分零二秒成交一千股，使成交價由九十元下跌至八十七．五
      元，下跌五檔，該筆交易占該時段成交比重百分之一百。
    2.九十一年六月十七日：燦坤公司於九時零五分五十六秒以七十九元委託賣出二
      千股，並於九時零六分零二秒成交二千股，使成交價由八十五．五元下跌至八
      十四元，下跌三檔，該筆交易占該時段成交比重百分之一百。復於當日九時五
      十九分二十六秒以七九元委託賣出三千股，並於九時五十九分三十三秒成交三
      千股，使成交價由八十六．五元下跌至八十五元，下跌三檔，該筆交易占該時
      段成交比重百分之一百。
    3.九十一年六月十九日：燦坤公司於開盤前八時三十分五十二秒以跌停板價格八
      十二元委託賣出二十千股，並於九時零分零秒成交二十千股，使開盤價較前一
      日下跌二元，以八十六元開出，該筆交易占開盤前可成交委託比重百分之一百
      。
    4.九十一年六月二十一日：燦坤公司於尾盤十三時二十九分五十五秒以八四．五
      元委託賣出一五三千股，並於十三時三十分零秒（起訴書誤載為十三時零秒）
      成交一五三千股，使成交價由九十三．五元下跌至九十．五元，下跌六檔，該
      筆交易占該時段成交比重百分之一百。
    5.九十一年六月二十五日：燦坤公司於開盤前八時四十二分四十六秒以跌停板價
      格八六．五元委託賣出三十千股，並於九時零分成交三十千股，使開盤價較前
      一日下跌二．五元，以九十．五元開出，該筆交易占開盤前可成交委託比重百
      分之一百。復於當日尾盤十三時二十五分四十一秒至十三時二十九分五十五秒
      以八六．五元委託賣出一五五千股，並於十三時二十六分四秒至十三時三十分
      零秒（起訴書誤載為十三時零秒）成交一五三千股，使成交價由九十四元下跌
      至九十元，下跌八檔，該筆交易占該時段成交比重百分之九十三點九。
    6.九十一年六月二十六日：燦坤公司於開盤前八時五十九分二十六秒以跌停板價
      格八十四元委託賣出三十千股，並於九時零分成交三十千股（起訴書誤載二十
      千股），使開盤價較前一日下跌一元，以八十九元開出，該筆交易占該時段成
      交比重百分之九十六點七七。
  (四)燦坤公司於附件一所示之九十一年六月十二日、同月十七日、同月十九日、同月
    二十五日、同月二十六日等五個營業日，連續先以低價委託賣出順發公司股票，
    再以限定價格委託買進順發公司股票。又自九十一年六月五日起至同年月二十六
    日期間內，燦坤公司有當日或連同次一營業日買進之張數恰等於次日或連同次一
    營業日賣出張數之行為。計有：六月五日買進十三張，六月六日全數賣出。
    六月六日再買進十七張，六月七日全數賣出。六月十一日買進二十五張，六月
    十二日全數賣出。六月十二、十三日共計再買進五十三張，於六月十三、十四
    日全數賣出。六月十四日買進二十二張，六月十七日全數賣出。六月十七、
    十八日共計買進一一二張，於六月十八、十九日全數賣出。六月十九日再買進
    八十六張，六月二十日全數賣出。六月二十日再買進一八三張，六月二十一日
    全數賣出。六月二十一日買進九十七張，六月二十四日再全數賣出。燦坤公司
    於短期內大量買入順發公司股票後再全數賣出，意圖影響順發公司之股票價格。
  (五)燦坤公司自九十三年五月六日起至同年六月二十八日止，有如附表三所示二十三
    個營業日，成交買進或賣出順發公司股票之成交量大於該股票各日成交量百分之
    二十以上，且六月單月份，燦坤公司為成交買賣第一名，該月份成交買進一三○
    八千股、成交賣出一一六二千股，分別佔該月份成交總量百分之二一．○五及百
    分之一八．七○。
二、案經法務部調查局高雄市調查處移送臺灣高雄地方法院檢察署檢察官偵查起訴。
    理  由
一、訊據被告丙○○、丁○○固均坦承：被告丙○○指示被告丁○○於五千萬元之額
    度內買賣順發公司之股票，並於九十一年二月二十六日以燦坤公司之名義，在日
    盛證券信義分公司開設股票交易帳戶（帳號0000000號），由被告丁○○
    擔任買賣股票受任人之事實，惟均矢口否認有何右揭犯行。被告丙○○辯稱：因
    燦坤公司有剩餘十八億餘元之資金，依公司資源規劃處之評估，認為當時順發公
    司有短期獲利前景，伊乃指示被告丁○○在五千萬元之額度內在店頭市場買賣順
    發公司股票，並未指示被告丁○○壓低順發公司之股價云云；被告丁○○則辯稱
    ：伊係被告丙○○之特別助理，年紀較長，因受被告丙○○之信任，被告丙○○
    乃委託伊負責順發公司股票之投資案，伊並未刻意打壓順發公司之股價，可能係
    判斷不正確才會在虧損之情形下賣出股票云云。
  (一)按證券交易法第一百五十五條第一項第四款規定：對於在證券交易所上市之有價
    證券，不得有「意圖抬高或壓低集中市場某種有價證券之交易價格，自行或以他
    人名義，對該有價證券，連續以高價買入或低價賣出。」，並為同條第二項「於
    證券商營業處所買賣有價證券」所準用。所謂「連續以低價賣出」者，指於特定
    時間內，逐日以低於委託時之揭示價、接近或以當日跌停板價賣出而言，且客觀
    上不以「因而致交易市場之該股票價格有急劇變化」為必要。即本罪係屬行為犯
    ，行為人僅須於主觀上有壓低交易市場某種有價證券之價格，客觀上有壓低該有
    價證券交易價格之行為，即屬違反該規定，而構成同法第一百七十一條之罪，不
    以價格發生急遽變化之結果為必要（最高法院九十一年度臺上字第三○三七號、
    九十二年度臺上字第一六九○號判決意旨參照）。又由於我國股票市場，每日成
    交均有漲跌幅度之限制（案發當時迄今上下幅度均各以百分之七為限），故其委
    託買進、賣出有上述之限制，則該日股票之漲停價自可供此高低價之參考標準。
    又判斷行為人是否有操縱市場以抬高或壓低某種有價證券價格之主觀意圖，應考
    量被炒作股票之交易情況、行為人之交易價格（於抬高股價之情形，是否拉開盤
    、拉尾盤或於向上委託買入；於摜壓股價之情形，是否殺開盤、殺尾盤或向下委
    託賣出）、交易量，及交易市場大盤、類股量價變化等客觀情形，並參酌行為人
    是否長期持有股票？行為人有無合理之投資理由等因素綜合判斷。經查：
    1.燦坤公司於九十一年二月二十六日在日盛證券信義分公司開設股票交易帳戶（
      帳號0000000號），由被告丙○○指示被告丁○○在五千萬元之額度內
      ，使用燦坤公司之名義，於櫃檯買賣市場買賣順發公司之股票乙節，業據被告
      二人供承在卷（見本院卷四第一八九頁、第一九二頁），復有燦坤公司證券存
      摺一份在卷可稽（見本院卷四第二六七頁至第二七三頁），右開事實堪以認定
      。
    2.被告丙○○於九十二年三月十三日法務部調查局高雄市調查處警詢時供稱：約
      於九十年間某日，順發公司負責人甲○○透過乙○○主動約伊在高雄市圓山聯
      誼會見面，當時甲○○向伊邀約投資順發公司，伊因當時未曾看過有關順發公
      司之財務、營運等資料，因此隨口表示可以用每股二十元之價格認購該公司股
      票；伊當時曾向甲○○表示，台灣市場很小，若燦坤公司與順發公司能合作是
      最好，否則「拳頭相見」、互相競爭，對雙方都不利等語【見臺灣高雄地方法
      院檢察署九十二年度他字第九五四號卷（下稱偵一卷）第一三五頁】，核與證
      人即順發公司負責人甲○○於本院九十二年七月四日訊問時結證稱：九十年五
      月間被告丙○○透過其姪子乙○○約伊見面，見面後被告丙○○提出燦坤公司
      希望以每股二十元入股，約入股百分之二十股份；該次見面被告丙○○有提到
      「拳頭相見」之情形等語（見本院卷一第三０頁）；嗣於本院九十三年七月十
      五日審理時結證稱：伊於九十年六月間與被告丙○○在高雄圓山飯店見面，被
      告丙○○先讚賞順發公司之營運表現，希望進一步合作，被告丙○○並提到以
      每股二十元購買順發公司股票，伊認為被告丙○○係開玩笑的，所以未回覆，
      被告丙○○當天並提及燦坤公司與順發公司最好合作，否則會「拳頭相見」等
      語（見本院卷三第三０五頁至第三０六頁），觀以前開被告丙○○之供述及證
      人甲○○之證述，被告丙○○與證人甲○○就二人曾於九十年五、六月間在高
      雄市圓山飯店見面，被告丙○○並提及以每股二十元之價格收購順發公司之股
      票，若兩公司未合作，將會「拳頭相見」，相互競爭等節，相互符合。顯見，
      被告丙○○確曾於九十年五、六月間向甲○○表示，希望以每股二十元之價格
      投資順發公司，若燦坤公司與順發公司未能合作，將會「拳頭相見」、互相競
      爭等情，應堪認定。
    3.市場俗稱之「殺開盤」，係指投資人於交易市場營業日上午九時交易市場開盤
      前，以低價委託賣出股票，藉以摜壓股票當日之開盤價格，以影響市場其他投
      資人之判斷，而對該股票當日之走勢產生影響，係常用之壓低股價手法。查本
      件燦坤公司自九十一年五月六日起至同年六月二十八日止，共有如附表一所示
      九個營業日（五月六日、五月二十九日、六月十九日、六月二十日、六月二十
      一日、六月二十五日、六月二十六日、六月二十七日、六月二十八日）於開盤
      前以跌停板價格，委託賣出順發公司股票，此有櫃檯買賣中心九十一年年十月
      二十四日函附之投資人委託成交對應表一份在卷可證【見法務部調查局高雄市
      調處卷（下稱調查局卷）第三五八頁至第四０五頁】，觀以附表一所示之九個
      營業日之前一營業日順發公司股票股價收盤情形：五月三日（即五月六日前一
      營業日）、六月十八日（即六月十九日前一營業日）、六月十九日（即六月二
      十日前一營業日）、六月二十日（即六月二十一日前一營業日）、六月二十四
      日（即六月二十五日前一營業日）、六月二十七日（即六月二十八日前一營業
      日）共計六個營業日，順發公司股票價格均係上漲，有順發公司股票一覽表在
      卷可稽（見本院卷五第四二頁至第五０頁），惟燦坤公司猶於前開六個營業日
      之次一營業日開盤前以跌停板價賣出順發公司之股票，並非合理之投資行為。
    4.又市場俗稱之「殺尾盤」，係指投資人於十三時三十分交易市場收盤前，以低
      價委託賣出，藉以摜壓當日之收盤價，進而影響次一營業日之開盤參考價，係
      典型之壓低股價手法；且於九十一年五、六月間案發當時，尚未採行收盤前五
      分鐘集合競價制度（即十三時二十五分起至十三時三十分止，仍接受委託，但
      於十三時三十分收盤時，集合該五分鐘之委託單集合競價），仍以提示前盤成
      交價格之集合競價方式撮合股價（詳後述），若於收盤前以低價委託賣出，自
      足以壓低該股票之收盤價格（尤其於接近收盤之前一分鐘最為明顯）。本件燦
      坤公司自九十一年五月六日起至同年六月二十八日止，共有如附表二所示二十
      七個營業日（五月六日、五月七日、五月十四日、五月二十一日、五月二十四
      日、五月二十七日、五月二十八日、五月三十日、五月三十一日、六月四日、
      六月六日、六月七日、六月十日、六月十一日、六月十二日、六月十三日、六
      月十四日、六月十七日、六月十八日、六月十九日、六月二十日、六月二十一
      日、六月二十四日、六月二十五日、六月二十六日、六月二十七日、六月二十
      八日）於尾盤（且大多集中於一時三十分收盤前一分鐘內）以跌停板價格委託
      賣出順發公司股票，有櫃檯買賣中心九十一年年十月二十四日函附之投資人委
      託成交對應表在卷可證（見調查局卷第三五八頁至第四０五頁），倘燦坤公司
      確因有剩餘資金，認順發公司有短期獲利前景，豈可能不計任何損失，連續多
      日於尾盤以跌停板價格掛單賣出順發公司股票之理；再觀以附表二所示之二十
      七個營業日，計有九十一年五月七日、同月十四日、同月二十四日、同月三十
      日、同年六月六日、同月十日、同月十二日、同月十三日、同月二十一日、二
      十八日共計十個營業日，櫃檯買賣市場大盤指數（即ＯＴＣ大盤指數）呈上漲
      趨勢，有櫃檯買賣加權股價指數與股票量表在卷可證（見調查局卷第一一九頁
      ），即無論大盤是否強勢或弱勢，燦坤公司仍於尾盤時以跌停板價委託賣出順
      發公司股票；再參酌燦坤公司前述3.之殺開盤交易模式，燦坤公司並未因大盤
      變動而影響委託方式。顯見，燦坤公司買賣順發公司之股票，係意圖摜壓順發
      公司之股價。
    5.燦坤公司於九十一年五月六日及六月十七日、同月十九日、同月二十一日、同
      月二十五日、同月二十六日，有六天共八次向下委託賣出而對成交價格有明顯
      影響，且賣出成交量均大於順發公司股票各該時段成交量百分之五十以上或開
      盤前委賣量均大於可成交委託比重之百分之五十以上；其中六月十九日、二十
      五日、二十六日係於開盤前以跌停板價格委託賣出；其中六月二十一日、二十
      五日則係於尾盤時向下委託賣出，分別影響股價下跌六檔及八檔，茲說明如下
      ：
      九十一年五月六日九時零二分四十三秒以八十四元委託賣出一千股，並於九
      時零三分零二秒成交一千股，使成交價由九十元下跌至八十七．五元，下跌五
      檔，該筆交易占該時段成交比重百分之一百。九十一年六月十七日九時零五
      分五十六秒以七十九元委託賣出二千股，並於九時零分零二秒成交二千股，使
      成交價由八十五．五元下跌至八十四元，下跌三檔，該筆交易占該時段成交比
      重百分之一百。復於當日九時五十九分二十六秒以七九元委託賣出三千股，並
      於九時五十九分三十三秒成交三千股，使成交價由八十六．五元下跌至八十五
      元，下跌三檔，該筆交易占該時段成交比重百分之一百。九十一年六月十九
      日開盤前八時三十分五十二秒以跌停板價格八十二元委託賣出二十千股，並於
      九時零分零秒成交二十千股，使開盤價較前一日下跌二元，以八十六元開出，
      該筆交易占開盤前可成交委託比重百分之一百。九十一年六月二十一日於尾
      盤十三時二十九分五十五秒以八四．五元委託賣出一五三千股，並於十三時三
      十分零秒成交一五三千股，使成交價由九十三．五元下跌至九十．五元，下跌
      六檔，該筆交易占該時段成交比重百分之一百。九十一年六月二十五日開盤
      前八時四十二分四十六秒以跌停板價格八六．五元委託賣出三十千股，並於九
      時零分零秒成交三十千股，使開盤價較前一日下跌二．五元，以九十．五元開
      出，該筆交易占開盤前可成交委託比重百分之一百。復於當日尾盤十三時二十
      五分四十一秒至十三時二十九分五十五秒以八六．五元委託賣出一五五千股，
      並於十三時二十六分四秒至十三時三十分零秒成交一五三千股，使成交價由九
      十四元下跌至九十元，下跌八檔，該筆交易占該時段成交比重百分之九十三點
      九。九十一年六月二十六日開盤前八時五十九分二十六秒以跌停板價格八十
      四元委託賣出三十千股，並於九時零分零秒成交三十千股，使開盤價較前一日
      下跌一元，以八十九元開出，該筆交易占該時段成交比重百分之九十六點七七
      ，此有櫃檯買賣中心九十一年十月二十四日函附之燦坤公司買賣順發公司股票
      交易明細表及特定證券投資人成交價格影響表在卷可證（見調查局卷第三五八
      頁至第四０五頁、第八四九頁至第八五五頁），則燦坤公司於前開時段以低價
      賣出順發公司股票，且所成交比例占各該時段之百分之九十三點九至百分之百
      ，並明顯影響順發公司之股價，益徵被告丁○○前開買賣順發公司股票之行為
      ，係意圖摜壓順發公司之股價。
    6.燦坤公司於附件一所示之九十一年六月十二日、同月十七日、同月十九日、同
      月二十五日、同月二十六日等五個營業日，連續先以低價委託賣出順發公司股
      票，再以限定價格委託買進順發公司股票；且自九十一年六月五日起至同年月
      二十六日期間內，燦坤公司有當日或連同次一營業日買進之張數恰等於次日或
      連同次一營業日賣出張數之行為。計有：六月五日買進十三張，六月六日全
      數賣出。六月六日再買進十七張，六月七日全數賣出。六月十一日買進二
      十五張，六月十二日全數賣出。六月十二、十三日共計再買進五十三張，於
      六月十三、十四日全數賣出。六月十四日買進二十二張，六月十七日全數賣
      出。六月十七、十八日共計買進一一二張，於六月十八、十九日全數賣出一
      一二張。六月十九日再買進八十六張，六月二十日全數賣出。六月二十日
      再買進一八三張，六月二十一日全數賣出。六月二十一日買進九十七張，六
      月二十四日再全數賣出，有成交買賣較大投資人交易明細表一份在卷可證（見
      調查局卷第一三一頁至第一三二頁），足見燦坤公司持有順發公司股票期間甚
      為短暫。倘如被告二人所辯，燦坤公司係因認為順發公司營運良好值得投資，
      始購買順發公司之股票，燦坤公司自應於買入股票，等待股價上漲，並一併考
      量手續費及證券交易稅等成本支出後，再予以賣出賺取價差。惟本案燦坤公司
      前開買賣順發公司股票之行為，係於短期內為密集之買賣（即先買入再全數賣
      出，再買入後全數賣出，再買入後全數賣出，依序循環），而前開期間內ＯＴ
      Ｃ大盤及順發公司公司股價漲跌互見，業如前述，則燦坤公司顯非受大盤或類
      股走勢之影響，而買入或賣出順發股票，否則豈可能於短期內對順發公司股價
      之預期發生如此急遽變化，而不計成本於短期內大量買入後再賣出股票，是其
      前開短期內密集買賣順發公司股票之行為，在於意圖壓低順發公司之股價，昭
      然若揭。
    7.再參以燦坤公司自九十一年五月六日起至同年六月二十八日止，於如附表三所
      示二十三個營業日成交買進或賣出之成交量大於該有價證券各該日成交量百分
      之二十以上，且六月單月份，燦坤公司為成交買賣第一名，該月份成交買進一
      三○八千股、成交賣出一一六二千股，分別佔該月份成交總量百分之二一點○
      五及百分之一八點七○，有櫃檯買賣中心九十一年十月二十四日函附之燦坤公
      司投資人或集團交易明細表在卷可證（見調查局卷第三四二頁至第三五一頁）
      ，燦坤公司於該期間買賣順發公司占如此高之比例，顯然具有操縱順發公司股
      票之能力，益徵燦坤公司有壓低順發公司股價之意圖。
    8.再甲○○為防止順發公司股價下跌，基於意圖抬高順發公司股價之犯意，自九
      十一年四月十日至同年六月二十七日間，指示該公司員工吳芳諭、朱俶儀或洪
      麗芬看盤，隨時向甲○○報告股價走勢，並由甲○○出資及決定買賣順發公司
      股票之價格、數量及買賣時間，而利用前述吳芳諭等人之帳戶及吳芳諭在永昌
      證券股份有限公司小港分公司、倍利證券國際股份有限公司小港分公司開設之
      帳戶充作人頭帳戶，並囑咐吳芳諭、朱俶儀或洪麗芬以電話直接委託買賣之方
      式，向寶來證券股份有限公司七賢分公司、第一銀行股份有限公司新興分公司
      、永昌證券小港分公司及倍利證券小港分公司等證券公司，意圖抬高順發公司
      之股價，連續於集中交易市場以高價買入順發公司股票：於九十一年四月十
      日、四月十一日、四月十二日、四月十五日、四月十六日、四月十七日、四月
      十八日、四月十九日、四月二十二日、四月二十三日、四月二十六日、四月二
      十九日、五月六日、五月七日、五月八日、五月九日、五月十日、五月十三日
      、五月十四日、五月十五日、五月十六日、五月十七日、五月二十一日、六月
      三日、六月四日、六月五日、六月六日、六月七日、六月十日、六月十一日、
      六月十二日、六月十三日、六月十四日、六月十七日、六月十八日、六月十九
      日、六月二十日、六月二十一日、六月二十四日、六月二十五日、六月二十六
      日、六月二十七日及六月二十八日，計四十三日成交買進或賣出之成交量，均
      大於該有價證券各該日成交量之百分之二十以上。於九十一年五月七日、五
      月十三日、五月十四日、五月十六日、五月十七日、五月二十日、五月二十一
      日、五月二十三日、五月二十七日、五月二十八日、六月三日、六月五日、六
      月六日、六月七日、六月十日、六月十一日、六月十二日、六月十三日、六月
      十四日、六月十七日、六月十八日、六月十九日、六月二十一日、六月二十四
      日、六月二十五日、六月二十六日及六月二十七日，計二十七日於當日十三時
      二十九分後之尾盤，以高於前一盤成交價格五檔以上之價格委託買進。於九
      十一年五月十日十時十二分一秒至十時十七分三十一秒成交十千股，使成交價
      由八十六．五元上漲至八十八元（上漲三檔）；九十一年五月十日十時二十七
      分三十一秒至十時三十二分一秒成交仟十一千股，使成交價由八十六．五元上
      漲至八十八．五元（上漲四檔）；九十一年六月五日開盤前以漲停板價格委託
      買進，使開盤價較前一日上漲一元，而以七十九．五元開盤，並以八十二元收
      盤；九十一年六月十一日開盤前以漲停板委託買進，使開盤價較前一日上漲０
      ．五元，而以八十二．五元開盤，並以八十二．五元收盤；九十一年六月二十
      五日於尾盤委託買進，並於十三時二十二分三十四秒至十三時二十七分四秒成
      交七千股，使成交價由九十二元上漲至九十四．五元（上漲五檔）；九十一年
      六月二十七日九時十分三十二秒成交三千股，使成交價由八十六．五元上漲至
      八十九元（上漲五檔）；九十一年六月二十七日九時十三分三十二秒成交三仟
      股，使成交價由八十七元上漲至八十九元（上漲四檔）；九十一年六月二十七
      日尾盤委託買進，並於十三時二十七分三十三秒成交十五千股，使成交價由八
      十九元上漲至九十一元（上漲四檔），均對成交價格有明顯影響，且其中九十
      一年六月五日、十一日占開盤時可成交委託比重達百分之五十等情，業經本院
      以九十二年度訴字第一五三四號判處甲○○有期徒刑一年，有判決書一份在卷
      可稽（見本院卷四第五０頁至第六一頁），倘甲○○未以前開高價大量委託買
      入順發公司股票，則燦坤公司上開以「殺開盤」、「殺尾盤」、「盤中以低價
      向下委託賣出」方式大量賣出順發公司股票之行為，將對順發公司公司之股價
      造成更大影響，自無疑義。
    9.被告丙○○指示被告丁○○在五千萬元之額度內，使用燦坤公司之名義，於櫃
      檯市場買賣順發公司之股票乙節，業如前述，被告丁○○身為被告丙○○之特
      別助理，倘未得被告丙○○之授權，被告丁○○豈可能不計任何損失，以上開
      「殺開盤」、「殺尾盤」、「高價買入、低價賣出」之不合理方式買賣順發公
      司股票，以刻意打壓順壓公司之股價？足見，被告丙○○與被告丁○○就本件
      犯行具有犯意聯絡，而推由被告丁○○進場，實際調度綜理買賣順發公司公司
      股票，以壓低順發公司之股價，甚為明確。
  (二)辯護意旨另以：九十一年第一季燦坤公司現金及約當現金總額高達十一億零二
    百七十八萬七千元，而九十一年二月底銀行融資可動用額度尚有七億四千九百餘
    萬元，合計可動用閒置資金高達十八億五千餘萬元，九十一年二月間，燦坤公司
    為有效運用閒置資金，遂決定試行短期投資，經比較分析投資標的後，認為順發
    公司之營收及獲利最佳，乃決定以順發公司作為試行投資之標的，係屬正當之投
    資行為。買賣股票之情節至少必須「超越」櫃檯買賣中心之「櫃檯買賣公告或
    通知注意交易資訊暨處理作業要點」所定異常標準，方可認為係炒作股價，本案
    順發公司股票於查核期間尚未達公布注意交易資訊及處置標準，自難認被告等有
    操縱股價之犯行。「市價委託」（即以跌停板價委託賣出，以漲跌價委託買入
    ）買賣交易為股市常態，被告丁○○係依一般市場交易習慣以「市價委託」買賣
    ，僅為求優先成交而已，與成交價並無太大關係，成交價須視當時之供需情形決
    定，尚難以被告丁○○係以跌停板價委託賣出，遽認係為壓低順發公司之股價。
    欲判斷燦坤之買賣行為如何影響順發股價，買單與賣單必須一併觀察與計算，
    僅列出燦坤公司之賣單對順發股價之負面影響，卻忽略燦坤公司之買單對順發股
    價之正面影響，恐有失衡平。被告丁○○於買賣順發公司股票時，對其委託買
    賣數量佔當日成交量比例為何並無法事先預知，況依現行法令亦無對個股單日買
    賣不得超過百分之二十之限制，自不能以燦坤公司於特定時日買賣交易量比例較
    高，推論順發公司股價之漲跌係受燦坤公司買賣順發公司股票所影響，並進而認
    定被告等有影響順發公司股價之意圖。九十一年六月十七日中央社報導順發公
    司擬調降現金增資之認購價格之利空消息，及當時大盤連番重挫之影響，為避免
    股票被套牢，乃以低價賣出股票。被告丁○○買賣順發公司股票時，雖有部分
    買賣情形係以高價買入，又以低價賣出者，惟此乃係一般散戶為避免股票被套牢
    所常見「追高殺低」之情形，並非意圖摜壓順發公司股價；又被告丁○○係因中
    央社於九十一年六月十七日報導順發公司擬調降現金增資認購價格之利空消息，
    始於開盤前即委託賣出順發公司股票，又為彌補先前之虧損，且認為順發公司獲
    利良好，應有上漲空間，有攤平虧損之機會，乃不斷地買入攤平持有成本，並無
    壓低順發公司股票交易價格之意圖。燦坤公司於部分營業日，兼有買入及賣出
    順發公司股票，顯非「連續」以高價買入或以低價賣出，核與證券交易法第一百
    五十五條第一項第四款之構成要件有間，要難遽以該罪相繩。燦坤公司於九十
    一年二月至六月間，買賣順發公司股票之交易日共有四十九天，其中有買、有賣
    之天數為二十一天，而賣價高於買價（獲利）之天數共有十六天，而買價高於賣
    價（虧損）之天數則僅為十天，可知被告丁○○買賣順發公司之股票，並無任何
    違反常情之處。倘燦坤公司真有意圖壓低順發公司股票之交易價格，則依常理
    而言，應以具有投資經驗之老手，並以借用人頭之方式進行買賣，焉有由無經驗
    之被告丁○○負責買賣之理。倘被告丙○○確有摜壓順發公司股價之意圖，其
    授權動用之金額絕不僅五千萬元，且實際動用買賣之金額僅三千多萬，以燦坤公
    司於九十一年二月二十七日首次買進順發公司股票之當日收盤價每股一百十四點
    五元計算，一次全數購買順發公司股票僅得購買四三六千股，僅佔順發公司全部
    已發行股數百分之一點七，根本不足以影響順發公司之股價。倘被告等確有摜
    壓順發公司股票之意圖，為何會於九十一年六月二十六日公告購買順發公司股票
    之事。惟查：
    1.會計上所稱之現金係指管理當局可隨時動用，不受限制之資產，而所謂之約當
      現金係指短期債務證券投資，而自投資日起算至到期日為止，不超過三個月者
      ，短期債務證券包括公債、國庫券、公司債、商業本票、可轉讓定期存款單等
      。查燦坤公司九十一年第一季燦坤公司現金及約當現金總額高達十一億零二百
      七十八萬七千元，固有燦坤公司九十一年度第一季資產負債表在卷可證（見本
      院卷五第一一二頁至第一一四頁），惟現金及約當現金並非公司之閒置資金，
      仍須考量公司短期內有無營運上之資金需求，以應付公司營運所需為前提，尚
      不得將「公司之現金及約當現金」與「公司之閒置資金」同視，其理至明；又
      燦坤公司九十一年三月份之銀行融資可動用額度七億四千九百餘萬元，固有燦
      坤公司九十一年三月份現金流量表在卷可稽（見本院卷五第一一五頁至第一一
      七頁），而銀行融資可動用額度係係指可向銀行融資借款之剩餘額度，更與閒
      置資金無涉，是辯護意旨稱：燦坤公司於九十一年第一季有十八億五千餘萬元
      之閒置資金，已屬無據。再者，依前開燦坤公司九十一年第一季資產負債表所
      示，燦坤公司當時流動資產為五十一億零六百三十八萬九千元，流動負債為四
      十億九千零九十四萬九千元，將流動資產與流動負債加以比較後（流動資產除
      以流動負債），得到之比率稱為「流動比率」，通常「流動比率」用於評估企
      業能否如期償付各項短期債務之能力，並用以測試企業是否有閒置之資金，以
      一般財務管理主張當公司之流動比率達百分之二百以上時，該企業始稱得上係
      「財務健全」公司（見葉日武著，現代投資學第一九三頁，八十九年九月版）
      ，然本件燦坤公司九十一年第一季之「流動比率」僅約百分之一百二十五，顯
      示燦坤公司之償付短期債務能力並非突出，則燦坤公司之閒置資金亦不高。是
      辯護意旨稱：燦坤公司有高達十八餘億之閒置資金，為有效運用閒置資金，遂
      決定以五千萬元試行短期投資順發公司云云，顯屬無據。
    2.櫃檯買賣中心之「櫃檯買賣公告或通知注意交易資訊暨處理作業要點」所定異
      常標準，係主管機關關於股票買賣監視所設立行政措施，於市場上發現有價證
      券之交易有異常情形達一定標準時，為提醒投資人注意，得將其名稱及交易資
      訊內容於市場公告，並作為篩選是否向司法檢調機關告發之標準，並非違法行
      為之成立要件，達到前開標準未必構成犯罪，亦非謂未達監視標準，即不構成
      犯罪。是辯護意旨稱：本件尚未達到「櫃檯買賣公告或通知注意交易資訊暨處
      理作業要點」所定異常標準，自難遽認被告等有操控順發公司股價之犯行乙節
      ，顯顯無據。況，甲○○曾於九十年五、六間，連續多次以高價大量委託買入
      順發公司股票，藉以拉抬順發公司股價，業如前述，則順發公司股價係因甲○○前述拉抬股價行為，而受明顯影響致達監視標準，附此敘明。
    3.上市、上櫃股票交易市場盤中集合競價之方式，採取「價格優先、時間優先」
      原則，所謂「價格優先」係指較高價格買進申報，優先於較低價格買進申報，
      較低價格賣出申報，優先於較高價格賣出申報；而「時間優先」係指於申報價
      格相同時，以申報之時間決定成交之順序。又成交價之決定原則係以於當市之
      漲跌幅範圍內，以滿足最大成交量之價格成交，高於「決定價格」之買進委託
      與低於決定價格之賣出委託須全部成交，即應以委託買進、委託賣出之價格數
      量，決定當盤成交價格及數量。查櫃檯買賣交易市場，於案發當時即已揭示「
      盤中未成交最高一檔買進及最低一檔賣出申報價格與張數資訊」（相當於揭露
      最佳一檔，而自九十二年一月起改採揭露最佳五檔），則投資人可藉由前開價
      量資訊，判斷可優先成交之價格及數量，並無採取「市價委託」買賣，致面臨
      以「較高價格買入」或「較低價格賣出」之風險；況於櫃檯買賣市場，個股成
      交之交易較小，且於櫃檯買賣市場買賣幅跌幅並不受「前一盤揭示價格上下二
      檔」之限制，若以「市價委託」買賣股票，即可能因「市價委託」而以漲停價
      格買入股票，或以跌停板價格賣出股票，造成不必要之股票損失，是於櫃檯買
      賣市場，除非為達成特定目的，於合理之投資情形，殊無「市價委託」之必要
      。再觀以燦坤公司於九十一年五月六日十三時十九分二十秒以每股八十七元「
      限價委託」賣出二千股，而當日之跌停板價為八十四元，嗣燦坤公司以每股八
      十七元成交二千股，燦坤公司盤中有多次以此種「限價委託」賣出之情形；且
      燦坤公司均以「限價委託」方式買入順發公司股票（詳後述及附件一），有順
      發公司交易資料影本及燦坤公司之投資人委託成交對應表各一份在卷可證（見
      偵一卷第三０六頁至第三一四頁、調查局卷第三五三頁、第三五八頁），足見
      被告丁○○並非以漲停板價買入股票，或均以跌停板價委託賣出股票。是以，
      辯護意旨稱：被告丁○○為求優先成交而以「市價委託」買賣云云，委無足採
      。
    4.被告等為求壓低順發公司公司之股價，以「開盤前以低價賣出順發公司股票」
      、「收盤前以低價賣出順發公司股票」、「盤中以低價向下委託賣出順發公司
      股票」等方式摜壓順發公司股票，已如前述，而為達成前開摜壓股價之目的，
      尚須手中持有順發公司股票，伺機以低價賣出，於賣出後，再以「適當價格」
      買入順發公司股票（即俗稱回補），所謂「適當價格」係指當時市場可買入之
      成交價格，蓋倘於售出股票後，再以高價買入股票，不但因購買股票造成股價
      差額之損失，亦減損先前賣出股票壓低股價之成果，惟若以低於市場之價格，
      並無法順利買入股票，是於摜壓股價時，回補股票之買入價格通常不會有高價
      或低價委託之異常情形，要屬當然。茲以燦坤公司九十一年五月二十四日、同
      年六月十七日買賣股票為例：觀以九十一年五月二十四日燦坤公司之股票交易
      紀錄（見調查局卷第三六五頁），燦坤公司於九十一年五月二十四日九點零四
      分三十七秒以每股七十四元委託賣出順發公司股票一千股，於同日九時零五分
      零一秒以每股七十九元成交一千股，嗣燦坤公司再分別以七十八點五元、七十
      七元、七十八點五元、七十八元等低於七十九元之成交價格委託買入順發公司
      股票，當然無法成交，自不會對順發公司之股價造成任何影響。再觀以九十一
      年六月十七日燦坤公司股票成交紀錄（見調查局卷第三八０頁），燦坤公司於
      九時二十四分四十八秒以每股七十九元委託賣出順發公司股票三千股，於九時
      二十五分零二秒以每股八十五點五元成交三千股，嗣燦坤公司再分別以低於「
      適當之市場價格（通常係指前一盤揭示價）」之每股八十四點五元、八十三點
      五元委託買入順發公司股票，均無法成交；嗣同日九時五十八分四十九秒，以
      當時之「適當之市場價格」每股八十六點五元委託買入順發公司股票四千股，
      旋於同日九時五十九分零三秒以每股八十六點五元買入四千股。從而，燦坤公
      司買入順發公司股票之行為，自不可能對其股價造成明顯影響，至為明確。是
      以，辯護意旨稱：欲判斷燦坤之買賣行為如何影響順發股價，買單與賣單必須
      一併觀察與計算，僅列出燦坤公司之賣單對順發股價之負面影響，卻忽略燦坤
      公司之買單對順發股價之正面影響，恐有失衡平云云，亦屬無據。
    5.各股票每日交易情形均有其慣性（或稱為股性），即倘無人為刻意炒作，或特
      殊「利多」或「利空」等因素，個股均會保持一定範圍之交易量。查順發公司
      自九十一年二月十八日上櫃，連續以漲停價格收盤（即俗稱「蜜月期」）至同
      月二十六日，自九十一年二月二十六日起至同年六月二十八日止，除同月二十
      六日、二十七日成交量分別達一千七百零四張、二千零八十七張外，其餘交易
      量均保持在數拾張至一千餘張間，平均每日交易量約二百五十二張，此有櫃檯
      買賣加權股價指數與股票量一份在卷可證（見調查局卷第一一九頁），則被告
      丁○○應能依前開資料，判斷順發公司每日之平均交易量，而得知其所買賣股
      票占市場成交之比例，是辯護意旨稱：被告丁○○於買賣順發公司股票時，對
      其委託買賣數量佔當日成交量比例為何並無法事先預知乙節，已屬無據。又本
      院係綜合順發公司之交易情況，燦坤公司委託買賣順發公司股票之價格（是否
      殺開盤、殺尾盤或向下委託賣出）、交易量，及與ＯＴＣ市場大盤、類股量價
      變化之關聯等客觀情形，判斷被告等意圖壓低順發公司股價，而非單以燦坤公
      司特定期日交易數量佔當日成交量之比例較高，而推論被告等之犯行，是辯護
      意旨稱：依現行法令亦無對個股單日買賣不得超過百分之二十之限制，自不能
      以燦坤公司於特定時日買賣交易量比例較高，推論被告等有影響順發公司股價
      之意圖乙節，亦不足採。
    6.觀之九十一年六月二十一日、二十八日二個營業日，ＯＴＣ大盤及電子工業類
      股均係上漲，有櫃檯買賣加權股價指數與股票價量表一份在卷可證（見調查局
      卷第一一九頁），被告猶於前開營業日於尾盤以跌停板價格委託賣出順發公司
      股票；又順發公司股價於九十一年六月十七日以八十五點五元收盤、同月十八
      日以八十八元收盤、同月十九日以八十八點五元收盤、同月二十日以九十點五
      元收盤（前四營業日順發公司股價均上揚）、同月二十一日以九十點五元收盤
      、同月二十四日以九十三元收盤．．．至九十一年六月二十八日猶以九五點五
      元收盤，顯示順發公司自九十一年六月十七日中央社報導順發公司擬調降現金
      增資之認購價格消息後，股價仍然呈現前述之上揚趨勢。是以辯護意旨稱：因
      九十一年六月十七日中央社報導順發公司擬調降現金增資之認購價格之利空消
      息，及當時大盤連番重挫之影響，為避免股票被套牢，乃以低價賣出股票云云
      ，顯屬無據。
    7.燦坤公司於五、六月份於附表二所示之二十七個營業日尾盤均以跌停板價委託
      賣出順發公司股票，而前開期日有附表二所示十個營業日ＯＴＣ大盤呈現上漲
      趨勢，有順發公司股票交易對應表一份在卷可稽（見調查局卷第一一九頁），
      則不論大盤是漲或跌，被告丁○○均於設定之時間、固定之低價，以自己意思
      為下單，顯非因外界波動而對持股看法有所影響，而有「追高殺低」之情形。
      再觀之燦坤公司自九十一年六月十七日後之買賣情形，燦坤公司仍以低價委託
      賣出後，再以高價買進順發公司股票（詳附件一），有前述之投資人委託成交
      對應表在卷可稽，燦坤公司持續以此種「低價賣出股票後，再以高於前述賣出
      價格買入」之買賣模式如何能攤平持有股票之成本？又倘被告丁○○確實因九
      十一年六月十七日中央社報導順發公司擬調降現金增資認購價格之利空消息，
      為何燦坤公司仍自附件一所示之九十一年六月十七日起至同月二十八日止，持
      續以高價買入順發公司公司股票，均與常情有違。是辯護意旨稱：被告丁○○
      以低價賣出股票係一般散戶為避免股票被套牢所常見「追高殺低」之情形；且
      被告丁○○係因中央社於九十一年六月十七日報導順發公司擬調降現金增資認
      購價格之利空消息，始於開盤前即委託賣出順發公司股票，又為彌補先前之虧
      損，且認為順發公司獲利良好，應有上漲空間，有攤平虧損之機會，乃不斷地
      買入攤平持有成本，並無壓低順發公司股票交易價格之意圖云云，委無足採。
    8.為意圖抬高或壓低某種股票，通常於每日有大量買入及賣出之情形，一方面有
      利於資金之調度，一方面有利於製造交易活絡假象之目的。於壓低股價之情形
      ，倘僅單純買入顯不利於資金之調度，亦無法達成壓低股價之目的，又若僅單
      純賣出，炒作者並未適當回補持有股票，如何能再將持股賣出繼續摜壓股價？
      是僅單純之買進或賣出，顯難達成炒作股票之目的；再證券交易法第一百五十
      五條第一項第四款所稱之連續以低價賣出，係指於特定時間內，逐日低於委託
      時之揭示價、接近或以當日跌停板價賣出而言，於解釋上非謂行為人有任何買
      入之行為，即不構成本條之犯罪，否則任何摜壓股價之炒作者，僅須於賣出股
      票後，買入少數股票，即可規避本罪之處罰，顯不符合本條之立法意旨，甚為
      明確。是辯護意旨稱：被告丁○○於兼有買進及賣出順發公司股票之行為，顯
      非「連續」以高價買入或以低價賣出，核與證券交易法第一百五十五條第一項
      第四款之構成要件有間云云，容有誤會。
    9.證券交易法第一百五十五條第一項第四款、第二項係屬行為犯，行為人僅須於
      主觀上有壓低交易市場某種有價證券之價格，客觀上有壓低該有價證券交易價
      格之行為，即屬違反該規定，而構成同法第一百七十一條之罪，業如前述，況
      股票交易價格之決定，係依據「供需理論」，取決於市場之供給及需求情形，
      則該股票是否果因行為人之摜壓行為而如預期下跌？行為人是否因該摜壓行為
      而獲利或受損，已屬無涉；況甲○○於九十年五、六間，連續多次以高價大量
      委託買入順發公司股票，藉以拉抬順發公司股價，業如前述，燦坤公司亦可因
      甲○○前述拉抬股價行為，而獲得利益。是辯護意旨稱：燦坤公司自九十一年
      二月間起至六月間止，買賣順發公司股票之交易日共有四十九天，其中有買、
      有賣之天數為二十一天，而賣價高於買價（獲利）之天數共有十六天，而買價
      高於賣價（虧損）之天數則僅為十天，足見辯護意旨稱：被告丁○○買賣順發
      公司之股票並無任何違反常情之處，顯屬無據。
    10.本院依燦坤公司委託買賣順發公司股票之價格（是否殺開盤、殺尾盤或向下委
      託賣出）、交易量，及交易市場大盤、類股量價變化之關聯等客觀情形，認被
      告等係意圖壓低順發公司股價，而以燦坤公司名義買入順發公司股票，已如前
      述，則被告丙○○為何委託無投資經驗之被告丁○○，並以燦坤公司名義買賣
      順發公司股票，牽涉被告等之動機等因素，被告等自有其評估、考量之處（被
      告丁○○是否較值得信賴，而值得被告丙○○委以重任？以人頭帳戶買賣之情
      形，主管機關亦可透過該買賣股票之集中度，如以親戚、員工等一定關係之人
      頭戶，於特定時間開戶，再於特定時間向特定營業員，集中買賣特定股票等情
      節，而歸納過濾出相關聯之投資人，亦難以規避法律之處罰；或被告等是否因
      不諳法律而觸犯本件犯行等，均有可能），核與被告等是否涉犯本罪，並無必
      然關係。是辯護意旨稱：倘燦坤公司真有意圖壓低順發公司股票之交易價格，
      衡情，應會借用人頭戶進行買賣，並委託具有投資經驗之老手，以逃避股市監
      視制度之追查云云，委無足採。
    11.再者，是否影響股價與被炒作公司之資本額並無絕對關係，而係與該股票每日
      成交量有較大關係，倘行為人每日買賣特定股票量達到每日成交量一定之比例
      即可達到操縱股價之能力，而非以買賣股票數量達到總資本額之一定比例，始
      得操縱股價，其理至明。查順發公司實收資本額二億五千六百五十三萬八千元
      ，發行普通股股數二千五百六十五萬三千八百股，有順發公司基本資料查詢單
      在卷可證（見調查局卷第四四頁），而順發公司股票自九十一年二月二十六日
      起至同年六月二十八日止，除同月二十六日、二十七日成交量分別達一千七百
      零四張、二千零八十七張外，其餘交易量均保持在數十張至一千餘張間，平均
      每日交易量二百五十二張，業如前述，以順發公司股價每股一百元計算，購買
      二、三百張股票僅而二、三千萬元即可，且燦坤公司係於短期內「買入」及「
      賣出」順發公司股票，並非持續買入股票，須支付大量價金，亦如前述，則燦
      坤公司僅須支付買價及賣價間之差額，即能持續大量買賣順發公司股票，二、
      三千萬元即能操縱影響順發公司之股價，至為明確。是辯護意旨稱：倘被告丙○○確有摜壓順發公司股價之意圖，其授權動用之金額絕不僅五千萬元，且實
      際動用買賣之金額僅三千多萬云云，委無足採。
    12.燦坤公司於九十一年六月二十六日公告自九十一年二月二十七日起至九十一年
      六月二十六日止，累計交易單位數量為順發公司股票一千五百千股，交易總金
      額一億三千六百四十三萬零二十九元；迄九十一年六月二十六日止，持有順發
      公司股票三百零八千股，金額二千八百二十一萬八千一百三十七元；合計長、
      短期有價證券投資占公司最近財務報表中總資產及股東權益之比例暨最近期財
      務報表中營運資金數額：長短期有價證券數量占最近期財務報告總資產比例百
      分之三十三點三三；股東權益比率百分之六十九點一六；最近期財務報告營運
      資金十億一千五百四十四萬元等情，有燦坤公司當日重大訊息之詳細內容公告
      一份在卷可稽（見本院卷五第九五頁），惟燦坤公司係依據臺灣證券交易所股
      份有限公司對上市公司重大訊息之查證暨公開處理程序第二條第二十款，及公
      開發行公司取得或處分資產處理準則第三十條之規定辦理公告申報，燦坤公司
      僅係依法令於指定之網站上公告前開訊息，核與燦坤公司是否基於摜壓順發公
      司股價而購入順發公司股票乙節，尚屬無涉。是辯護意旨稱：倘被告等確有摜
      壓順發公司股票之意圖，為何會於九十一年六月二十六日公告購買順發公司股
      票之事，顯不足採。
    13.綜上，辯護意旨所辯前開各節，均不足採信，均不足為有利於被告等之認定。
  (三)綜上所述，被告丙○○與丁○○二人所辯均係卸責之詞，委無足採，被告二人違
    反證券交易法之犯嫌事證明確，應依法論科。
三、按被告行為後，證券交易法業於九十三年四月二十八日修正公布，於九十三年四
    月三十日施行，將原第一百七十一條第一款修正為同條第一項第一款，其修正後
    之法定刑為「三年以上十年以下有期徒刑，得併科新臺幣一千萬元以上二億元以
    下罰金」，與修正前之法定刑「七年以下有期徒刑，得併科新臺幣三百萬元以下
    罰金」相較，修正後之法定刑顯然較重，依刑法第二條第一項但書規定，自應適
    用修正前之證券交易法第一百七十一條第一款之規定。是核被告二人意圖壓低上
    櫃公司順發公司股票市場交易價格，而連續以低價賣出之行為，係違反證券交易
    法第一百五十五條第二項、第一項第四款之規定（起訴書漏載第二項），應依修
    正前同法第一百七十一條第一款規定論處（起訴書漏載第一款）。被告二人間就
    前揭犯行，有犯意聯絡及行為分擔，應論以共同正犯。又本罪原即以意圖影響市
    場行情，而「連續」以高價買入為其犯罪構成要件，自不再另論以刑法第五十六
    條之連續犯，是公訴人認被告所為應依連續犯規定論以一罪，並依法加重其刑，
    係屬誤會。又被告二人雖利用不知情之營業員己○○掛單買賣股票，惟被告二人
    基於違反證券交易法第一百五十五條第二項、第一項第四款之犯意聯絡，再由被
    告丁○○委託己○○下單買賣順發公司股票，被告二人已親自遂行構成要件行為
    ，尚與間接正犯之要件不符，併此敘明。爰審酌被告二人藉由壓低順發公司股價
    之方式，期能減低順發公司之資產價值、公司之債信評等方式，削弱順發公司於
    電腦家電通路業之競爭能力，導致商場以非法手段惡性競爭，擾亂股票市場交易
    秩序，造成國內金融及經濟問題，犯罪情節非輕，及被告二人於犯後均未能坦承
    犯行，犯罪後態度欠佳，並審酌被告丙○○係燦坤公司之負責人，為本件犯行主
    謀之人，且因本案之犯罪行為直接獲得燦坤公司競爭上之優勢等利益，犯罪情節
    較重；而被告丁○○擔任被告丙○○之特別助理，係屬受薪階級，因被告丙○○
    之指示而實際調度綜理股票買賣情事，犯罪情節較被告丙○○輕微，並考量被告
    二人均未曾受刑之宣告，有臺灣高等法院被告全國前案紀錄在卷可稽，素行尚稱
    良好等一切狀況，分別量處如主文所示之刑。至公訴人具體求刑被告丙○○量處
    有期徒刑四年，被告丁○○量處有期徒刑三年，稍嫌過重，附此敘明。
據上論斷，應依刑事訴訟法第二百九十九條第一項前段，修正前證券交易法第一百七
十一條第一款、第一百五十五條第二項、第一項第四款，刑法第十一條前段、第二條
第一項但書、第二十八條，判決如主文。
本案經檢察官戊○○到庭執行職務。
中　　　華　　　民　　　國　　九十三　　年　　 十二 　　月　　三十一　　日
                                  臺灣高雄地方法院刑事第十六庭
                                      審判長法  官  施 柏 宏
                                            法  官  陳 億 芳
                                            法  官  洪 能 超
右正本證明與原本無異。
如不服本判決應於收受本判決後送達後十日內向本院提出上訴書狀，其未敘述上訴理
由者，並得於提起上訴後十日內向本院補提理由書狀（均須按他造當事人之人數附繕
本）「切勿逕送上級法院」
                                            書記官  吳 金 霞
中　　　華　　　民　　　國　　九十三　　年　　 十二 　　月　　三十一　　日
附錄本件判決適用之法條
證券交易法第一百五十五條
對於在證券交易所上市之有價證券，不得有左列各款之行為︰
一、在集中交易市場報價，業經有人承諾接受而不實際成交或不履行交割，足以影響
    市場秩序者。
二、（刪除）
三、意圖抬高或壓低集中交易市場某種有價證券之交易價格，與他人通謀，以約定價
    格於自己出售，或購買有價證券時，使約定人同時為購買或出售之相對行為者。
四、意圖抬高或壓低集中交易市場某種有價證券之交易價格，自行或以他人名義，對
    該有價證券，連續以高價買入或以低價賣出者。
五、意圖影響集中交易市場有價證券交易價格，而散布流言或不實資料者。
六、直接或間接從事其他影響集中交易市場某種有價證券交易價格之操縱行為者。前
    項之規定，於證券商營業處所買賣有價證券準用之。
違反前二項規定者，對於善意買入或賣出有價證券之人所受之損害，應負賠償之責。
第二十條第四項之規定，於前項準用之。
九十三年四月二十八日修正前證券交易法第一百七十一條
有左列情事之一者，處七年以下有期徒刑，得併科新臺幣三百萬元以下罰金：
一、違反第二十條第一項、第一百五十五條第一項、第二項或第一百五十七條之一第
    一項之規定者。
二、已依本法發行有價證券公司之董事、監察人、經理人或受僱人，以直接或間接方
    式，使公司為不利益之交易，且不合營業常規，致公司遭受損害者。
附表一：燦坤公司殺開盤之情形
┌──┬─────┬────┬────┬─────────────────┐
│日期│前一營業日│有無市場│（前一營│燦坤買賣行為及說明                │
│    │ＯＴＣ指數│消息影響│業日收盤│（跌停板價=前一營業日收盤價之９３ │
│    │（漲跌幅）│順發公司│價）當日│％）                              │
│    │          │開盤價  │開盤價  │                                  │
├──┼─────┼────┼────┼─────────────────┤
│5.6.│  146.76  │無      │ （90） │於8：35：26以84跌停板價掛出賣單2張│
│    │（-0.74%）│        │   90   │成交90，當日收盤價85.5。          │
├──┼─────┼────┼────┼─────────────────┤
│5.│  137.99  │無      │ （79） │於8：41：22以73.5跌停板價掛出賣單5│
│    │（-0.69%）│        │   79   │張，成交79，當日收盤價79.5。      │
├──┼─────┼────┼────┼─────────────────┤
│6.19.│  135.72  │6.18.順發│ （88） │於8：30：52以82跌停板價掛出賣單20 │
│    │（-0.12%）│公司澄清│   86   │張，成交86，當日收盤價88.5。      │
│    │          │中央社報│        │                                  │
│    │          │導擬調降│        │                                  │
│    │          │現增價格│        │                                  │
│    │          │        │        │                                  │
├──┼─────┼────┼────┼─────────────────┤
│6.20.│  132.76  │無      │（88.5）│於8：30：53以82.5跌停板價掛出賣單 │
│    │（-2.18%）│        │   89   │10張，成交89，當日收盤價90.5。    │
├──┼─────┼────┼────┼─────────────────┤
│6.│  132.23  │公告現金│（90.5）│於8：30：53以84.5跌停板價掛出賣單 │
│    │（-0.40%）│增資認股│  90.5  │10張，成交90.5，當日收盤價90.5。  │
│    │          │基準日  │        │                                  │
│    │          │        │        │                                  │
├──┼─────┼────┼────┼─────────────────┤
│6.│  129.50  │6.    │ （93） │於8：42：46以86.5跌停板價掛出賣單 │
│    │（-2.41%）│更正公告│  90.5  │30張，成交90.5，當日收盤價90。    │
│    │          │現金增資│        │                                  │
│    │          │認股基準│        │                                  │
│    │          │日      │        │                                  │
├──┼─────┼────┼────┼─────────────────┤
│6.│  127.86  │無      │ （90） │於8：59：26以84跌停板價掛出賣單30 │
│    │（-1.27%）│        │   89   │張，成交89，當日收盤價86.5。      │
├──┼─────┼────┼────┼─────────────────┤
│6.│  122.59  │無      │（86.5）│於8：59：39以80.5跌停板價掛出賣單 │
│    │（-4.12%）│        │  86.5  │10張，成交86.5，當日收盤價91.5。  │
├──┼─────┼────┼────┼─────────────────┤
│6.│  121.52  │無      │（91.5）│於8：59：52以85.5跌停板價掛出賣單 │
│    │（-0.87%）│        │  91.5  │10張，成交91.5，當日收盤價95.5。  │
└──┴─────┴────┴────┴─────────────────┘
附表二：燦坤公司殺尾盤之情形
┌──┬──────┬────────┬─────────────────┐
│日期│ＯＴＣ指數（│（前一營業日收盤│燦坤買賣行為及說明                │
│    │當日漲跌幅）│價）當日之收盤價│（跌停板價=前一營業日收盤價之９３ │
│    │            │                │％）                              │
├──┼──────┼────────┼─────────────────┤
│5.6.│   140.36   │（90）85.5      │賣10張，成交價85.5                │
│    │ （-4.36%） │有影響收盤      │（前一盤揭示價87.5，於13：29：43以│
│    │            │                │84跌停板價掛出賣單）              │
├──┼──────┼────────┼─────────────────┤
│5.7.│   141.63   │（85.5）89      │賣5張，成交價89                   │
│    │ （+0.9%）  │                │（前一盤揭示價87.5，於13：29：53以│
│    │            │                │80跌停板價掛出賣單）              │
├──┼──────┼────────┼─────────────────┤
│5.14.│   141.83   │（87）85        │賣6張，成交價85                   │
│    │ （+0.28%） │有影響收盤      │（前一盤揭示價86，於13：29：56以81│
│    │            │                │跌停板價掛出賣單）                │
├──┼──────┼────────┼─────────────────┤
│5.│   131.06   │（85）80        │賣5張，成交價80                   │
│（起│ （-3.38%） │有影響收盤      │（前一盤揭示價81，於13：29：56以79│
│訴書│            │                │.5跌停板價掛出賣單）              │
│漏載│            │                │                                  │
│）  │            │                │                                  │
├──┼──────┼────────┼─────────────────┤
│5.│  138.94    │（79.5）80.5    │賣15張，成交價80.5                │
│    │ （+3.91%） │有影響收盤      │（前一盤揭示價81.5，於13：29：56以│
│    │            │                │74跌停板價掛出賣單）              │
├──┼──────┼────────┼─────────────────┤
│5.│   138.95   │（80.5）80.5    │賣5張，成交價80.5                 │
│    │ （+0.01%） │                │（前一盤揭示價79，於13：29：54以75│
│    │            │                │跌停板價掛出賣單）                │
├──┼──────┼────────┼─────────────────┤
│5.│   137.99   │（80.5）79      │賣15張，成交價79                  │
│    │ （-0.69%） │有影響收盤      │（前一盤揭示價79.5，於13：29：55以│
│    │            │                │75跌停板價掛出賣單）              │
├──┼──────┼────────┼─────────────────┤
│5.│   138.16   │（79.5）78      │賣20張，成交價78                  │
│    │ （+0.84%） │有影響收盤      │（前一盤揭示價79.5，於13：29：54以│
│    │            │                │74跌停板價掛出賣單）              │
├──┼──────┼────────┼─────────────────┤
│5.│   137.98   │（78）77.5      │賣13張，成交價77.5                │
│    │ （-0.13%） │有影響收盤      │（前一盤揭示價79，於13：29：54以73│
│    │            │                │跌停板價掛出賣單）                │
├──┼──────┼────────┼─────────────────┤
│6.4.│   135.69   │（80）79        │賣12張，成交價79                  │
│    │ （-0.17%） │                │（前一盤揭示價79，於13：29：55以74│
│    │            │                │.5跌停板價掛出賣單）              │
├──┼──────┼────────┼─────────────────┤
│6.6.│   138.00   │（82）82        │賣12張，成交價82                  │
│    │ （+0.13%） │有影響收盤      │（前一盤揭示價82.5，於13：29：55以│
│    │            │                │76.5跌停板價掛出賣單）            │
├──┼──────┼────────┼─────────────────┤
│6.7.│   135.51   │（82）81.5      │賣16張，成交價81.5                │
│    │ （-1.80%） │                │（前一盤揭示價81.5，於13：29：55以│
│    │            │                │76.5跌停板價掛出賣單）            │
├──┼──────┼────────┼─────────────────┤
│6.10.│   137.26   │（81.5）82      │賣15張，成交價82                  │
│    │ （+1.29%） │                │（前一盤揭示價82，於13：29：56以76│
│    │            │                │跌停板價掛出賣單）                │
├──┼──────┼────────┼─────────────────┤
│6.11.│   134.46   │（82）82.5      │賣15張，成交價82.5                │
│    │ （-2.04%） │                │（前一盤揭示價81.5，於13：29：54以│
│    │            │                │76.5跌停板價掛出賣單）            │
├──┼──────┼────────┼─────────────────┤
│6.12.│   134.61   │（82.5）84      │賣10張，成交價84                  │
│    │ （+0.11%） │                │（前一盤揭示價81.5，於13：29：55以│
│    │            │                │77跌停板價掛出賣單）              │
├──┼──────┼────────┼─────────────────┤
│6.13.│   137.59   │（84）84.5      │賣30張，成交價84.5                │
│    │ （+2.21%） │有影響收盤      │（前一盤揭示價85，於13：29：55以78│
│    │            │                │.5跌停板價掛出賣單）              │
├──┼──────┼────────┼─────────────────┤
│6.14.│   137.12   │（84.5）84.5    │賣19張，成交價84.5                │
│    │ （-0.34%） │                │（前一盤揭示價84.5，於13：29：55以│
│    │            │                │79跌停板價掛出賣單）              │
├──┼──────┼────────┼─────────────────┤
│6.17.│   135.88   │（84.5）85.5    │賣12張，成交價85.5                │
│    │ （-0.90%） │有影響收盤      │（前一盤揭示價87，於13：29：55以79│
│    │            │                │跌停板價掛出賣單）                │
├──┼──────┼────────┼─────────────────┤
│6.18.│   135.72   │（85.5）88      │賣5張，成交價88                   │
│    │ （-0.12%） │                │（前一盤揭示價85，於13：29：55以80│
│    │            │                │跌停板價掛出賣單）                │
├──┼──────┼────────┼─────────────────┤
│6.19.│   132.76   │（88）88.5      │賣53張，成交價88.5                │
│    │ （-2.18%） │                │（前一盤揭示價88，於13：29：54以82│
│    │            │                │跌停板價掛出賣單）                │
├──┼──────┼────────┼─────────────────┤
│6.20.│   132.23   │（88.5）90.5    │賣70張，成交價90.5                │
│    │ （-0.40%） │有影響收盤      │（前一盤收盤價92，於13：29：55以82│
│    │            │                │.5跌停板價掛出賣單）              │
├──┼──────┼────────┼─────────────────┤
│6.│  132.70    │（90.5）90.5    │賣153張，成交價90.5               │
│    │ （+0.36%） │有影響收盤      │（前一盤收盤價93.5，於13：29：55以│
│    │            │                │84.5跌停掛出賣單）                │
├──┼──────┼────────┼─────────────────┤
│6.│  129.50    │（90.5）93      │賣70張，成交價93                  │
│    │ （-2.41%） │有影響收盤      │（前一盤揭示價94，於13：29：55以84│
│    │            │                │.5跌停板價掛出賣單）              │
├──┼──────┼────────┼─────────────────┤
│6.│  127.86    │（93）90        │賣150張，成交價90                 │
│    │ （-1.27%） │有影響收盤      │（前一盤揭示價92.5，於13：29：55以│
│    │            │                │86.5跌停板價掛出賣單）            │
├──┼──────┼────────┼─────────────────┤
│6.│  122.59    │（90）86.5      │賣50張，成交價86.5                │
│    │ （-4.12%） │有影響收盤      │（前一盤揭示價88.5，於13：29：55以│
│    │            │                │84跌停板價掛出賣單）              │
├──┼──────┼────────┼─────────────────┤
│6.│  121.52    │（86.5）91.5    │賣50張，成交價91.5                │
│    │ （-0.87%） │                │（前一盤揭示價90.5，於13：29：55以│
│    │            │                │80.5跌停板價掛出賣單）            │
├──┼──────┼────────┼─────────────────┤
│6.│  124.09    │（91.5）95.5    │賣120張，成交價95.5               │
│    │ （+2.11%） │                │（前一盤揭示價95.5，於13：29：55以│
│    │            │                │85.5跌停板價掛出賣單）            │
└──┴──────┴────────┴─────────────────┘
附表三：燦坤公司自九十三年五月六日起至同年六月二十八日止買進或賣出之成交量
        大於該股票單日成交量百分之二十以上之營業日
┌──┬───────┬────┬───────────┬────────┐
│日期│當日成交張數  │市場成交│成交張數佔市場張數之百│買、賣超與當日股│
│    │（千股）      │張數    │分比（％）            │價漲跌有無相關性│
│    ├───┬───┤（千股）├─────┬─────┼────┬───┤
│    │買進  │賣出  │        │買進      │  賣出    │漲跌幅％│相關性│
├──┼───┼───┼────┼─────┼─────┼────┼───┤
│5.6.│０    │３１　│１０７  │  ０．００│２８．９７│─5.00  │  有  │
├──┼───┼───┼────┼─────┼─────┼────┼───┤
│5.8.│１５  │０    │７５    │２０．００│  ０．００│─1.12  │  無  │
├──┼───┼───┼────┼─────┼─────┼────┼───┤
│5.20.│４１　│０    │６７    │６１．１９│  ０．００│─1.73  │  無  │
├──┼───┼───┼────┼─────┼─────┼────┼───┤
│5.│１７  │６    │７９    │２１．５２│  ７．５９│─5.88  │  無  │
├──┼───┼───┼────┼─────┼─────┼────┼───┤
│5.│０    │２０  │７５    │  ０．００│２６．６７│─1.86  │  有  │
├──┼───┼───┼────┼─────┼─────┼────┼───┤
│5.│０    │２０  │６５    │  ０．００│３０．７７│─1.89  │  有  │
├──┼───┼───┼────┼─────┼─────┼────┼───┤
│5.│５    │１６  │５５    │  ９．０９│２９．０９│─0.64  │  有  │
├──┼───┼───┼────┼─────┼─────┼────┼───┤
│6.4.│０    │２０  │４７    │  ０．００│４２．５５│─1.25  │  有  │
├──┼───┼───┼────┼─────┼─────┼────┼───┤
│6.6.│１８  │１３  │８９    │２０．２２│１４．６１│  0.00  │  無  │
├──┼───┼───┼────┼─────┼─────┼────┼───┤
│6.7.│２８  │１７  │８９    │３１．４６│１９．１０│─0.61  │  無  │
├──┼───┼───┼────┼─────┼─────┼────┼───┤
│6.10.│５    │１５  │５４    │  ９．２６│２７．７８│＋0.61  │  無  │
├──┼───┼───┼────┼─────┼─────┼────┼───┤
│6.11.│２９  │１６  │１０５  │２７．６２│１５．２４│＋0.61  │  有  │
├──┼───┼───┼────┼─────┼─────┼────┼───┤
│6.12.│４６  │３２  │１５６  │２９．４９│２０．５１│＋1.82  │  有  │
├──┼───┼───┼────┼─────┼─────┼────┼───┤
│6.13.│９    │３３  │７１    │１２．６８│４６．４８│＋0.60  │  無  │
├──┼───┼───┼────┼─────┼─────┼────┼───┤
│6.17.│４５  │３４  │１０７  │４２．０６│３１．７８│＋1.18  │  有  │
├──┼───┼───┼────┼─────┼─────┼────┼───┤
│6.18.│６７  │１６  │１１８  │５６．７８│１３．５６│＋2.92  │  有  │
├──┼───┼───┼────┼─────┼─────┼────┼───┤
│6.19.│８６  │９６  │３７０  │２３．２４│２５．９５│＋0.57  │  無  │
├──┼───┼───┼────┼─────┼─────┼────┼───┤
│6.20.│１８３│８６  │７２０  │２５．４２│１１．９４│＋2.26  │  有  │
├──┼───┼───┼────┼─────┼─────┼────┼───┤
│6.│９７  │１８３│７２２  │１３．４２│２５．３５│  0.00  │  無  │
├──┼───┼───┼────┼─────┼─────┼────┼───┤
│6.│３３５│９７  │７１６  │４６．７９│１３．５５│＋2.76  │  有  │
├──┼───┼───┼────┼─────┼─────┼────┼───┤
│6.│１８０│１９７│６６０  │２７．２７│２９．８５│─3.23  │  有  │
├──┼───┼───┼────┼─────┼─────┼────┼───┤
│6.│７５  │８５  │３６６  │２０．４９│２３．２２│─3.89  │  有  │
└──┴───┴───┴────┴─────┴─────┴────┴───┘
附件一：燦坤公司連續於下列五個營業日，以限定價格買進順發公司股票，旋又以跌
        停板價格賣出股票之方式，以達其壓低順發公司股價之目的。
(一)九十一年六月十二日
  於九時六分二十七秒以限價八十一．五元委託買入四千股，於九時三十九分二秒
    以八十一．五元成交一千股。
  於九時二十五分三十秒以七十七元（跌停板價）委託賣出二千股，於九時二十五
    分三十二秒以八十二元成交二千股。
  於九時二十七分十五秒以七十七元（跌停板價）委託賣出一千股，於九時二十七
    分三十二秒以八十二．五元成交一千股。
  於九時三十七分五十二秒以限價八十二．五元委託買入七千股，於九時三十八分
    二秒以八十二．五元成交七千股。
  於九時三十八分九秒以七十七元（跌停板價）委託賣出一千股，於九時三十八分
    三十二秒以八十二元成交一千股。
  於九時三十八分四十七秒以七十七元（跌停板價）委託賣出一千股，於九時三十
    九八分二秒以八十一．五元成交一千股。
  於九時三十九分三十八秒以限價八十一．五元委託買入三千股，於九時三十九分
    二秒以八十一．五元成交一千股。
  旋於九時三十九分四十四秒以七十七元（跌停板價）委託賣出一千股，於九時四
    十分二秒以八十二．五元成交一千股。
  於九時四十分二十三秒以限價八十一．五元委託買入四千股，於十三時二十九分
    三十三秒以八十一．五元成交四千股。
  於九時四十一分九秒以限價八十三元委託買入八千股，於九時四十一分三十二秒
    以八十三元成交八千股。
  旋於九時四十一分三十九秒以七十七元（跌停板價）委託賣出一千股，於九時四
    十二分三秒以八十二．五元成交一千股。
  於九時四十六分四十二秒以七十七元（跌停板價）委託賣出二千股，於九時四十
    七分三秒以八十三．五元成交一千股。
  於十二時五十二分二十八秒以限價八十三元委託買入一千股，於十二時五十二分
    三十三秒以八十三元成交一千股。
  於十三時一分五十八秒以限價八十三元委託買入二千股，於十三時二分三秒以八
    十三元成交二千股。
  旋於十三時二分十三秒以七十七元（跌停板價）委託賣出一千股，於十三時二分
    三十三秒以八十二．五元成交一千股。
  於十三時二分四十三秒以限價八十一．五元委託買入五千股，於十三時二十九分
    三十三秒以八十一．五元成交二千股。
  於十三時十五分九秒以限價八十三．五元委託買入一二千股，於十三時十五分三
    十三秒以八十三．五元成交一二千股。
  於十三時十五分四十一秒以七十七元（跌停板價）委託賣出一千股，於十三時十
    六分三秒以八十三元成交一千股。
  於十三時二十二分五十五秒以限價八十三．五元委託買入七千股，於十三時二十
    三分三秒以八十三．五元成交七千股。
  於十三時二十三分十二秒以七十七元（跌停板價）委託賣出一千股，於十三時二
    十三分三十三秒以八十三元成交一千股。
  於十三時二十四分二十六秒以限價八十三．五元委託買入二千股，於十三時二十
    四分三十三秒以八十三．五元成交二千股。
  於十三時二十四分四十秒以七十七元（跌停板價）委託賣出一千股，於十三時二
    十五分三秒以八十三元成交一千股。
  於十三時二十八分五十六秒以七十七元（跌停板價）委託賣出二千股，於十三時
    二十九分三秒以八十二元成交二千股。
  於十三時二十九分二十七秒以七十七元（跌停板價）委託賣出七千股，於十三時
    二十九分三十三秒以八十一．五元成交七千股。
  於十三時二十九分五十五秒以七十七元（跌停板價）委託賣出一○千股，於十三
    時三十分零秒以八十四元成交一○千股。
(二)九十一年六月十七日
  於九時一分十九秒以七十九元（跌停板價）委託賣出一千股，於九時一分三十二
    秒以八十四．五元成交一千股。
  於九時四分二十九秒以限價八十五．五元委託買入二千股，於九時四分三十二秒
    以八十五．五元成交二千股。
  於九時五分五十六秒以七十九元（跌停板價）委託賣出二千股，於九時六分秒以
    八十四元成交二千股。
  於九時十八分五十五秒以限價八十六元委託買入四千股，於九時十九分二秒以八
    十六元成交四千股。
  於九時二十四分四十八秒以七十九元（跌停板價）委託賣出三千股，於九時二十
    五分二秒以八十五．五元成交三千股。
  於九時五十八分四十九秒以限價八十六．五元委託買入四千股，於九時五十九分
    三秒以八十六．五元成交四千股。
  於九時五十九分二十六秒以七十九元（跌停板價）委託賣出三千股，於九時五十
    九分三十三秒以八十五元成交三千股。
  於十時九分三十八秒以限價八十六元委託買入一千股，於十時十分三秒以八十六
    元成交一千股。
  於十時十六分四十七秒以限價八十六元委託買入一千股，於十時十七分三秒以八
    十六元成交一千股。
  於十時二十七分五十三秒以限價八十六元委託買入一千股，於十時二十八分三秒
    以八十六元成交一千股。
  於十時三十分四十三秒以限價八十六．五元委託買入三千股，於十時三十一分三
    秒以八十六．五元成交三千股。
  於十時三十七分三十八秒以限價八十六．五元委託買入一千股，於十時三十八分
    三秒以八十六．五元成交一千股。
  於十時四十分四十一秒以限價八十六．五元委託買入二千股，於十時四十一分三
    秒以八十六．五元成交二千股。
  於十一時三分三十五秒以限價八十六．五元委託買入一千股，於十一時四分三秒
    以八十六．五元成交一千股。
  於十一時十二分五十六秒以限價八十七元委託買入六千股，於十一時十三分三秒
    以八十七元成交六千股。
  於十一時十三分十秒以七十九元（跌停板價）委託賣出一千股，於十一時十三分
    三十三秒以八十六．五元成交一千股。
  於十一時三十分二十三秒以七十九元（跌停板價）委託賣出一千股，於十一時三
    十分三十三秒以八十六元成交一千股。
  於十一時三十五分二十六秒以限價八十七元委託買入三千股，於十一時三十五分
    三十三秒以八十七元成交三千股。
  於十一時三十五分四十二秒以七十九元（跌停板價）委託賣出一千股，於十一時
    三十六分三秒以八十六元成交一千股。
  於十二時二分三十五秒以限價八十六．五元委託買入三千股，於十二時三分三秒
    以八十六．五元成交三千股。
  於十二時十四分二十二秒以限價八十六．五元委託買入一千股，於十二時十四分
    三十三秒以八十六．五元成交一千股。
  於十二時三十一分二十一秒以限價八十六．五元委託買入一千股，於十二時三十
    一分三十三秒以八十六．五元成交一千股。
  於十二時三十五分三十八秒以限價八十六．五元委託買入一千股，於十二時三十
    六分三秒以八十六．五元成交一千股。
  於十三時一分二十九秒以限價八十六．五元委託買入一千股，於十三時一分三十
    三秒以八十六．五元成交一千股。
  於十三時十一分五秒以限價八十六．五元委託買入五千股，於十三時十一分三十
    三秒以八十六．五元成交五千股。
  於十三時十一分二十四秒以限價八十六．五元委託買入一千股，於十三時十一分
    三十三秒以八十六．五元成交一千股。
  於十三時二十三分三十一秒以限價八十七元委託買入三千股，於十三時二十三分
    三十三秒以八十七元成交三千股。
  於十三時二十九分五十三秒以七十九元（跌停板價）委託賣出一○千股，於十三
    時三十分零秒以八十五．五元成交一○千股。
  於十三時二十九分五十五秒以七十九元（跌停板價）委託賣出一二千股，於十三
    時三十分零秒以八十五．五元成交一二千股。
(三)九十一年六月十九日
  於八時三十分五十二秒以八十二元（跌停板價）委託賣出二○千股，於九時零分
    零秒以八十六元成交二○千股。
  於九時十分二十四秒以限價八十七．五元委託買入三千股，於九時十分三十三秒
    以八十七．五元成交三千股。
  於九時十二分四十九秒以八十二元（跌停板價）委託賣出一千股，於九時十三分
    三秒以八十七．五元成交一千股。
  於九時三十一分五秒以限價八十八元委託買入四千股，於九時三十一分三十三秒
    以八十八元成交四千股。
  於九時三十一分四十一秒以八十二元（跌停板價）委託賣出一千股，於九時三十
    二分三秒以八十七元成交一千股。
  於九時四十二分二十八秒以限價八十七元委託買入三千股，於九時四十二分三十
    三秒以八十七元成交三千股。
  於九時五十一分七秒以限價八十八元委託買入五千股，於九時五十一分三十三秒
    以八十八元成交五千股。
  於九時五十一分四十一秒以八十二元（跌停板價）委託賣出一千股，於九時五十
    二分三秒以八十七．五元成交一千股。
  於十時五分二十七秒以限價八十八元委託買入九千股，於十時五分三十三秒以八
    十八元成交九千股。
  於十時五分四十秒以八十二元（跌停板價）委託賣出二千股，於十時六分三秒以
    八十七元成交二千股。
  於十一時三分二十五秒以限價八十八元委託買入一○千股，於十一時三分三十三
    秒以八十八元成交一○千股。
  於十一時三分三十九秒以八十二元（跌停板價）委託賣出三千股，於十一時四分
    三秒以八十八元成交三千股。
  於十一時九分二十二秒以限價八十八元委託買入三千股，於十一時九分三十三秒
    以八十八元成交三千股。
  於十一時二十三分五十三秒以限價八十八元委託買入一一千股，於十一時二十四
    分三秒以八十八元成交一一千股。
  於十一時二十四分十秒以八十二元（跌停板價）委託賣出一千股，於十一時二十
    四分三十三秒以八十七．五元成交一千股。
  於十一時二十五分四十五秒以限價八十八元委託買入一○千股，於十一時二十六
    分三秒以八十八元成交一○千股。
  於十一時三十七分零秒以八十二元（跌停板價）委託賣出七千股，於十一時三十
    七分三秒以八十八．五元成交七千股。
  於十一時三十七分三十秒以八十二元（跌停板價）委託賣出一千股，於十一時三
    十七分三十三秒以八十八元成交一千股。
  於十一時四十七分八秒以限價八十八．五元委託買入四千股，於十一時四十七分
    三十三秒以八十八．五元成交四千股。
  於十二時十八分三十八秒以八十二元（跌停板價）委託賣出二千股，於十二時十
    九分四秒以八十八元成交二千股。
  於十二時二十七分十八秒以限價八十八元委託買入三千股，於十二時三十四分三
    十四秒以八十八元成交三千股。
  於十三時十三分零秒以限價八十九元委託買入二○千股，於十三時十三分四秒以
    八十九元成交二○千股。
  於十三時十四分四十一秒以八十二元（跌停板價）委託賣出三千股，於十三時十
    五分四秒以八十八元成交三千股。
  於十三時二十七分三十秒以限價八十九元委託買入二○千股，於十三時二十七分
    三十四秒以八十九元成交一千股。
  於十三時二十七分四十五秒以限價八十九元委託買入一九千股，於十三時二十七
    分三十四秒以八十九元成交一千股。
  於十三時二十七分五十二秒以八十二元（跌停板價）委託賣出一千股，於十三時
    二十八分四秒以八十八元成交一千股。
  於十三時二十九分五十四秒以八十二元（跌停板價）委託賣出五十三千股，於十
    三時三十分零秒以八十八．五元成交五十三千股。
(四)九十一年六月二十五日
  於八時四十二分四十六秒以八十六．五元（跌停板價）委託賣出三○千股，於九
    時零分零秒以九○．五元成交三○千股。
  於九時二十六分十七秒以八十六．五元（跌停板價）委託賣出一千股，於九時二
    十六分三十二秒以九十一．五元成交一千股。
  於九時二十七分二十八秒以限價九十三元委託買入三十五千股，於九時二十七分
    三十二秒以九十三元成交三十五千股。
  於九時二十七分四十五秒以八十六．五元（跌停板價）委託賣出二千股，於九時
    二十八分二秒以九十二．五元成交二千股。
  於九時三十一分二十二秒以八十六．五元（跌停板價）委託賣出一千股，於九時
    三十一分三十二秒以九十二元成交一千股。
  於九時三十四分四十四秒以限價九十四元委託買入五○千股，於九時三十五分二
    秒以九十四元成交五○千股。
  於九時三十五分九秒以八十六．五元（跌停板價）委託賣出一千股，於九時三十
    五分三十二秒以八十六．五元成交一千股。
  於九時三十五分二十五秒以八十六．五元（跌停板價）委託賣出一千股，於九時
    三十五分三十二秒以九十二．五元成交一千股。
  於九時三十九分七秒以八十六．五元（跌停板價）委託賣出二千股，於九時三十
    九分三十二秒以九十二．五元成交二千股。
  於九時五十五分零秒以九十元委託買入一○○千股，於十三時三十分零秒以九十
    元成交六十四千股。
  於九時五十三分十七秒以八十六．五元（跌停板價）委託賣出二千股，於九時五
    十三分三十三秒以九十四元成交二千股。
  於十時零分八秒以八十六．五元（跌停板價）委託賣出一千股，於十時零分五十
    三秒以九十三．五元成交一千股。
  於十時十六分六秒以限價九十四元委託買入一二千股，於十時十六分三十三秒以
    九十四元成交一二千股。
  於十時十六分四十一秒以八十六．五元（跌停板價）委託賣出一千股，於十時十
    七分三秒以九十三．五元成交一千股。
  於十一時十一分五十八秒以八十六．五元（跌停板價）委託賣出一千股，於十一
    時十二分三秒以九十三元成交一千股。
  於十一時二十四分三十九秒以限價九十四元委託買入一三千股，於十一時二十五
    分三秒以九十四元成交一三千股。
  於十一時二十五分九秒以八十六．五元（跌停板價）委託賣出一千股，於十一時
    二十五分三十三秒以九十三元成交一千股。
  於十三時二十五分二十秒以限價九十四元委託買入六千股，於十三時二十五分三
    十四秒以九十四元成交六千股。
  於十三時二十五分四十一秒以八十六．五元（跌停板價）委託賣出一千股，於十
    三時二十六分四秒以九十三元成交一千股。
  於十三時二十七分三十二秒以八十六．五元（跌停板價）委託賣出一千股，於十
    三時二十七分三十四秒以九十三元成交一千股。
  於十三時二十八分二十五秒以八十六．五元（跌停板價）委託賣出一千股，於十
    三時二十八分三十四秒以九十二．五元成交一千股。
  於十三時二十九分五十五秒以八十六．五元（跌停板價）委託賣出一五○千股，
    於十三時三十分零秒以九十元成交一五○千股。
(五)九十一年六月二十六日
  於八時五十九分二十六秒以八十四元（跌停板價）委託賣出三○千股，於九時零
    分零秒以八十九元成交三○千股。
  於九時三分十九秒以限價八十六．五元委託買入一○○千股，於十三時三十分零
    秒以八十六．五元成交二十七千股。
  於九時四分五十八秒以限價八十七．五元委託買入二千股，於九時五分二秒以八
    十七．五元成交二千股。
  於九時五分五十三秒以八十四元（跌停板價）委託賣出一千股，於九時六分二秒
    以八十七元成交一千股。
  於九時四十八分二十三秒以八十四元（跌停板價）委託賣出二千股，於九時四十
    八分三十二秒以八十七．五元成交二千股。
  於十時二十六分零秒以限價八十九．五元委託買入八千股，於十時二十六分三秒
    以八十九．五元成交五千股。
  於十時二十六分十一秒以限價八十九．五元委託買入三千股，於十時二十六分三
    秒以八十九．五元成交五千股。
  於十時二十七分五十九秒以八十四元（跌停板價）委託賣出一千股，於十時二十
    八分三秒以八十九元成交一千股。
  於十時三十三分五十一秒以限價八十九元委託買入四千股，於十時三十四分三秒
    以八十九元成交四千股。
  於十時四十三分五十秒以限價八十九元委託買入三千股，於十時四十四分三秒以
    八十九元成交三千股。
  於十時五十四分五秒以限價八十九元委託買入三千股，於十時五十四分三十三秒
    以八十九元成交三千股。
  於十時五十八分二十五秒以限價八十九元委託買入二千股，於十時五十八分三十
    三秒以八十九元成交二千股。
  於十一時二十一分三十九秒以限價八十八．五元委託買入三千股，於十一時二十
    二分三秒以八十八．五元成交三千股。
  於十一時三十三分十三秒以限價八十八元委託買入四千股，於十一時三十三分三
    十三秒以八十八元成交四千股。
  於十一時四十四分三十四秒以限價八十八元委託買入五千股，於十一時五十二分
    三秒以八十八元成交五千股。
  於十二時十六分二秒以限價八十八元委託買入三千股，於十二時十六分三秒以八
    十八元成交三千股。
  於十二時十八分四十二秒以限價八十八元委託買入三千股，於十二時二十分三秒
    以八十八元成交一千股。
  於十二時二十一分七秒以限價八十八元委託買入二千股，於十二時二十分三秒以
    八十八元成交一千股。
  於十二時二十五分五十五秒以限價八十八元委託買入三千股，於十二時二十六分
    三秒以八十八．五元成交三千股。
  於十二時三十五分五十五秒以限價八十八．五元委託買入六千股，於十二時三十
    六分三秒以八十八．五元成交六千股。
  於十二時三十六分十秒以八十四元（跌停板價）委託賣出一千股，於十二時三十
    六分三十三秒以八十七．五元成交一千股。
  於十三時二十一分五十一秒以限價八十七．五元委託買入三千股，於十三時二十
    二分三十三秒以八十七．五元成交二千股，又於十三時三十分零秒以八十六．五
    元成交一千股。
  於十三時二十九分五十五秒以八十四元（跌停板價）委託賣出五○千股，於十三
    時三十分零秒以八十六．五元成交五○千股。
